臺灣基隆地方法院刑事判決　　　　　　　　　　　　　　九十年度訴字第七五六號
　　公　訴　人　臺灣基隆地方法院檢察署檢察官
　　被　　　告　甲○○
右列被告因竊盜案件，經檢察官提起公訴（九十年度偵字第二０三八號），本院判決
如左：
    主  文
甲○○連續於夜間侵入住宅竊盜，累犯，處有期徒刑壹年。
    事  實
一、甲○○曾於民國八十五年間因竊盜、違反麻醉藥品管理條例等案件，經法院判處
    有期徒刑一年、五月確定，合併定應執行刑為有期徒刑一年四月，甫於八十八年
    三月三日執行完畢，猶不知悔改，復基於意圖為自己不法所有之概括犯意，連續
    （一）於九十年四月二十九日下午五時許，在基隆市○○街一五九號丙○○現使
    用住宅，趁屋內無人之際，擅自開啟大門，未經許可無故入內（侵入住宅部分未
    經告訴而未據起訴），竊取丙○○所有之身份證影本一枚及郵政儲金簿一本得手
    （身份證影本業已丟棄，郵政儲金簿已發還被害人）。（二）又於九十年五月九
    日凌晨三時許，利用屋主乙○○不在且大門未鎖之機會，侵入基隆市○○街一五
    四號乙○○住處房間內，竊得乙○○所有郵政儲金簿一本及身份證一枚（身份證
    正本已丟棄，郵政儲金簿已返還被害人），嗣於九十年五月十四日十時許，在基
    隆市○○路二十六號適為在附近執行任務之警員臨檢時查獲，並於其身上搜出上
    開他人郵政儲金簿，而悉上情。
二、案經基隆市警察局第一分局移送臺灣基隆地方法院檢察署檢察官偵查起訴。
    理  由
一、訊據被告甲○○就前揭事實欄所載之二次竊盜犯行均坦承不諱，核與被害人乙○○、丙○○於警訊中指訴如何失竊之情節大致相符，復有被害人乙○○、丙○○
    所出具之贓物認領保管收據二紙附卷可證，足認被告之自白應與事實相符，本件
    事證明確，其犯行洵堪認定，應依法論科。
二、核被告甲○○所為，係分別犯刑法第三百二十條第一項之竊盜罪及同法第三百二
    十一條第一項第一款之加重竊盜罪。被告先後二次竊盜犯行，時間緊接，方法相
    同，所犯係犯罪構成要件相同之罪，顯係基於概括犯意為之，仍應依連續犯論以
    情節較重之夜間侵入住宅竊盜罪，並依法加重其刑。查被告前曾受如事實欄所載
    有期徒刑之執行完畢，此有台灣基隆地方法院檢察署刑案資料查註記錄表及臺灣
    高等法院被告全國前案紀錄表各一紙附卷可考，其於有期徒刑執行完畢後五年以
    內，再犯本件有期徒刑以上刑之罪，為累犯，應遞加重其刑。爰審酌被告正值壯
    年，不思正途賺取金錢，多次於夜間侵入民宅行竊，嚴重危害社會安寧秩序，及
    其犯後態度尚稱良好等一切情狀，量處如主文所示之刑，以示懲儆。
三、公訴意旨另以：被告於八十九年七月十五日九時許，在基隆市七堵菜市場內竊取
    被害人戊○○所有之皮包一只（內裝有戊○○及高永芳之身份證、健保卡、印章
    各一枚及現金新台幣五千餘元等物）得手；復於九十年三月十三日十四時許，在
    基隆市○○路○巷道內，竊得丁○○所有之皮包一只（內裝有現金一萬二千元、
    身份證、汽機車駕駛執照、行照、健保卡、印章、郵局金融卡、台灣銀行金融卡
    各一張及鑰匙二串等物），因認被告另連續涉犯刑法第三百二十條第一項之竊盜
    罪嫌云云。訊據被告堅決否認此部分之竊盜犯行，辯稱於其身上所查到之被害人
    高永芳、丁○○之身份證、健保卡及鑰匙等物，為其分別於七堵菜市場及基隆市
    ○○路所拾獲等語。
四、按犯罪事實應依證據認定之，無證據不得推定其犯罪事實；次按不能證明被告犯
    罪或其行為不罰者，應諭知無罪之判決，刑事訴訟法第一百五十四條、第三百零
    一條第一項分別定有明文。次按認定不利於被告之事實，須依積極證據，苟積極
    證據不足為不利於被告事實之認定時，即應為有利於被告之認定，更不必有何有
    利之證據，最高法院三十年上字第八一六號著有判例；再按事實審法院對於證據
    之取捨，依法雖有自由判斷之權，然積極證據不足證明犯罪事實時，被告之抗辯
    或反證縱屬虛偽，仍不能以此資為積極證據應予採信之理由，又認定犯罪事實應
    依證據，為刑事訴訟法所明定，故被告否認犯罪事實所持之辯解，縱屬不能成立
    ，仍非有積極證據足以證明其犯罪行為，不能遽為有罪之認定，最高法院三十年
    上字第四八二號、三十年上字第一八三一號判例可資參照。經查，高永芳之身份
    證影本係被害人戊○○於八十九年七月十五日九時許，在基隆市七堵菜市場內失
    竊及丁○○之身份證、健保卡及鑰匙等物係被害人丁○○於九十年三月十三日十
    四時許在基隆市信義區萬家福超商地下室停車場遭竊之事實，固據被害人戊○○
    、丁○○於警訊中指訴明確，且有贓物認領保管收據二紙在卷可稽，然被告係在
    被害人失竊後之九十年四、五月間始拾獲上開證件，且拾獲之地點為遭竊之附近
    或他處，衡情被害人上開失竊之證件若事後遭人丟棄，被告於日後偶然於他處拾
    獲被害人失竊之證件尚非全無可能，又縱認於被告身上查獲上開失竊之證件等物
    非其拾獲一節確為真實，惟因本案並無任何目擊證人之指證或積極物證足證上開
    物品果為被告所竊取，自不得僅認被告所辯不足採信，在別無積極證據之情形下
    ，遽認被告有此部分竊盜犯行，況且被害人戊○○、丁○○於警訊中已陳明不知
    上開物品究為何人所竊取，而本院復查無其他積極證據足認被告確有公訴人起訴
    之犯行，依前揭判例所示意旨，本案既不能證明被告犯罪，即應為被告無罪判決
    之諭知。
五、至被告拾獲被害人之上開證件等物，而加以據為己有一節是否另構成刑法第三百
    三十七條之侵占罪，自應由檢察官另行依法偵辦，附此敘明。
據上論斷，應依刑事訴訟法第二百九十九條第一項前段，刑法第五十六條、第三百二
十一條第一款、第四十七條，判決如主文。
本案經檢察官林明志到庭執行職務。
中      華      民      國    九十一    年      二      月      八      日
                              臺灣基隆地方法院刑事第二庭
                                    法  官  汪  梅  芬
右正本證明與原本無異。
對於本件判決如有不服，應於收受送達後十日內，向本院提出上訴書狀，上訴於臺灣
高等法院，並按他造當事人之人數附具繕本。
                                    書記官  黃  致  祥
中      華      民      國     九十一     年     二     月     十五     日
【附錄論罪法條】
刑法第三百二十一條第一款：
犯竊盜罪而有左列情形之一者，處六月以上五年以下有期徒刑：
一、於夜間侵入住宅或有人居住之建築物、船艦或隱匿其內而犯之者。
